臺灣苗栗地方法院刑事判決　　　　　　　　　　　　　　九十三年度訴字第四九號
　　公　訴　人　臺灣苗栗地方法院檢察署檢察官
　　被　　　告　甲○○
右列被告因違反毒品危害防制條例案件，經檢察官提起公訴（九十二年度毒偵字第八
四三號），本院判決如左：
    主  文
甲○○連續施用第一級毒品，處有期徒刑拾月，扣案之注射針筒貳支沒收之。
    事  實
一、甲○○前曾因施用第二級毒品安非他命案件，先後經臺灣士林地方法院裁定送觀
    察、勒戒後，均認無繼續施用毒品之傾向，分別於民國八十九年六月二十日及九
    十年四月二日執行完畢釋放出所，並由臺灣士林地方法院檢察署檢察官各於八十
    九年（檢察官誤載為八十八年）六月十七日、九十年四月二日，以八十九年度毒
    偵字第一五三七號、九十年度毒偵字第六○一號不起訴處分確定。詎其猶不知悔
    改，復基於非法施用第一級毒品海洛因之概括犯意，先後於觀察、勒戒執行完畢
    釋放後五年內之九十二年十月二十一日上午十時三十分左右、同日下午二時左右
    、九十二年十月二十二日上午八時左右，連續三次均在其苗栗縣頭份鎮○○街十
    號住處，以將毒品海洛因加水混合後，以注射針筒將毒品海洛因注射在手臂之方
    式施用毒品海洛因。迨至九十二年十月二十二日下午十時左右，因其另涉強盜案
    ，在同鎮○○路一二四四巷六號前為警盤檢查獲，並扣得其所有供施用毒品用之
    注射針筒二支。
二、案經苗栗縣警察局頭份分局報由臺灣苗栗地方法院檢察署檢察官偵查起訴。
    理  由
一、程序方面：
    本件被告甲○○所犯為毒品危害防制條例第十條第一項之罪，核屬刑事訴訟法第
    二百七十三條之一第一項所定死刑、無期徒刑、最輕本刑為三年以上有期徒刑以
    外之罪，亦非高等法院管轄之第一審案件，而被告於本院行準備程序中就被訴事
    實為有罪之陳述，經告知被告簡式審判程序之旨並聽取當事人意見後，本院合議
    庭裁定由受命法官獨任進行簡式審判程序，合先敘明。
二、認定犯罪事實所根據的證據及理由：
    (一)被告甲○○於本院審理中自白前揭施用第一級毒品三次之犯行。
    (二)被告於九十二年十月二十二日晚上十左右為警查獲後，經警採集其尿液送驗，
      以酵素免疫分析法、液相萃取（溶劑萃取）前處理法、氣象層析質譜分析法鑑
      驗結果，檢出被告尿液中有煙毒（嗎啡）反應，此有國防部憲兵司令部刑事鑑
      識中心九十二年十二月二十四日（92）宇鑑字第一七五六五號鑑驗通知書可憑
      （見偵卷第四十九頁）。復有被告供承為其所有供本案施用毒品海洛因所用，
      且被查獲時其仍持有之扣案注射針筒二支可資佐證。
    (三)被告前曾二次因施用毒品案，經送執行觀察、勒戒後，均認無繼續施用毒品之
      傾向，業經檢察官不起訴處分確定，此有法務部全國檢察官線上查詢刑案人犯
      在監所最新資料報表、臺灣士林地方法院檢察署八十九年度毒偵字第一五三七
      號、九十年度毒偵字第六○一號不起訴處分書可稽（見偵卷第三十八、三十九
      ），是本件被告非法施用毒品係屬五年內再犯施用毒品案件，至堪認定。
    (四)由上述各節參互佐證，被告自白其連續非法施用第一毒品海洛因三次，核與事
      實相符，應堪採信。本件事證明確，被告犯行堪以認定。
三、論罪科刑的理由：
    (一)海洛因為毒品危害防制條例第二條第二項第一款所定之第一級毒品。被告前因
      施用毒品案件，經法院送執行觀察、勒戒後，認無繼續施用毒品之傾向，業經
      檢察官不起訴處分確定在案，已如前述，被告復於事實欄所載期間再為本件施
      用毒品犯行，核其所為係犯毒品危害防制條例第十條第一項之施用第一級毒品
      罪。其施用第一級毒品前後非法持有第一級毒品之低度行為，應為施用之高度
      行為所吸收，不另論罪。
    (二)就被告先後三次施用第一級毒品犯行，時間密接，方法相同，所犯為構成要件
      相同之罪名，顯係基於概括犯意而為，為連續犯，應依刑法第五十六條論以一
      罪，並加重其刑。
    (三)按毒品危害防制條例於九十二年七月九日修正公布，並於被告行為後之九十三
      年一月九日生效，其中關於施用第一級毒品罪之構成要件及法定本刑相同，無
      刑法第二條第一項所謂行為後法律有變更之情形，故無新舊法比較適用之問題
      ，附此敘明。
    (四)審酌被告前曾有二次非法施用第二級毒品安非他命，先後經法院裁定送觀察、
      勒戒後，均認無繼續施用毒品之傾向，而經檢察官為不起訴處分。本件第一次
      非法施用海洛因三次，對於個人身心戕害雖巨，但被告於本院審理時尚能坦承
      犯行，有悔意意，暨其施用毒品之動機、手段等一切情狀，本院認檢察官求處
      至少一年以上有期徒刑之刑稍嫌過重，爰量處如主文所示之刑，以示儆懲。
    (五)扣案之注射針筒二支係被告所有供犯罪所用之物，業據被告供承在卷，應依刑
      法第三十八條第三項、第一項第二款規定宣告沒收之。
四、適用法律依據：
    (一)刑事訴訟法第二百七十三條之一第一項，第二百九十九條第一項前段。
    (二)毒品危害防制條例第十條第一項。
    (三)刑法第十一條、第五十六條、第三十八條第三項、第一項第二款。
本案經檢察官陳傳宗到庭執行職務。
中　　　華　　　民　　　國　　九十三　　年　　　三　　　月　　 十六 　　日
                          臺灣苗栗地方法院刑事第一庭
                                  法  官  葉  麗  霞
右正本證明與原本無異。
如不服本判決應於送達後十日內向本院提出上訴狀。
                                  書記官  萬  碧  蓮
中　　　華　　　民　　　國　　九十三　　年　　　三　　　月　　 十六 　　日
附錄：本判決論罪法條全文
毒品危害防制條例第十條【民國 92 年 7 月 9 日 修正】
施用第一級毒品者，處六月以上五年以下有期徒刑。
施用第二級毒品者，處三年以下有期徒刑。
